【裁判字號】    98,交易,790
【裁判日期】    990331
【裁判案由】    過失傷害
【裁判全文】
臺灣板橋地方法院刑事判決             98年度交易字第790號
公  訴  人  臺灣板橋地方法院檢察署檢察官
被      告  乙○○
上列被告因過失傷害案件，經檢察官提起公訴（九十八年度偵字
第三二九五一號），本院行簡式審判程序，並判決如下：
    主  文
乙○○因過失傷害人，處拘役拾日，如易科罰金，以新臺幣壹仟
元折算壹日。
    事  實
一、乙○○與丙○○（另行審理）二人，於民國九十八年三月二
    十八日下午十時四十七分許，在臺北縣林口鄉○○路○段二
    八六巷口之行人穿越道附近，欲由左往右穿越馬路時，原應
    注意道路設有行人穿越道者，必須經由行人穿越道穿越，不
    得在其一百公尺範圍內穿越道路，以避免影響車輛通行，而
    依當時狀況，亦無不能注意之情事，詎乙○○因貪圖一時便
    利，疏未注意而偏離行人穿越道任意穿越仁愛路；適甲○○
    騎乘車牌號碼０７６－ＤＧＭ號機車行經該處，本應注意車
    輛行駛時，如遇雨霧致視線不清應減速慢行，並注意車前狀
    況，作隨時停車之準備，而依當時夜間有雨，但有照明、路
    面鋪裝柏油、無缺陷，並無不能注意情事，仍未減速冒然前
    進，因未閃避而碰撞乙○○，使甲○○人車倒地，受有封閉
    性頭部外傷併輕微腦震盪、顱骨骨折、軟組織挫傷等傷害；
    而乙○○亦因此倒地受有頭部外傷併腦震盪，及右側頭皮撕
    裂傷五公分、臉部撕裂傷、鼻部、上唇共四公分、右大腿及
    右膝、左小腿等肢體多處挫傷、臉骨骨折、鼻骨骨折、五顆
    牙齒脫落斷裂等傷害（甲○○所涉過失傷害案件，業經本院
    以九十八年度交簡字第八四０五號判處有期徒刑二月確定）
    。而乙○○於肇事後經送往林口長庚紀念醫院急救，並向前
    來醫院處理事故，尚不知肇事者為何人之員警鄭日益坦承肇
    事，並接受裁判。
二、案經被害人甲○○訴由臺灣板橋地方法院檢察署檢察官偵查
    起訴，乙○○於本院準備程序中就被訴事實為有罪陳述，本
    院行簡式審判程序。
    理  由
一、訊據被告乙○○對於上揭時地因過失肇事致被害人甲○○受
    傷之事實，於本院審理中坦承不諱，核與被害人乙○○、證
    人丙○○證述之情節相符，並有被害人甲○○長庚紀念醫院
    九十八年四月九日診斷證明書、道路交通事故現場圖、道路
    交通事故調查報告表（一）（二）各一件，現場照片十七張
    在卷可稽（見偵一九三二一卷第十四至二十五頁）。
二、按行人穿越道路，應依下列規定：設有行人穿越道、人行天
    橋或人行地下道者，必須經由行人穿越道、人行天橋或人行
    地下道穿越，不得在其一百公尺範圍內穿越道路；道路交通
    安全規則第一百三十四條第一款定有明文。被告乙○○行經
    臺北縣林口鄉○○路○段二八六巷口之行人穿越道附近，並
    無不能注意之情事，竟圖一己之便利，不依規定行走行人穿
    越道而任意偏離穿越馬路，致騎乘機車未減速慢行之被害人
    甲○○發生車禍，被告乙○○對本件車禍之發生顯有過失甚
    明。而本案經檢察官送請臺灣省臺北縣區車輛行車事故鑑定
    委員會鑑定結果，亦認被害人甲○○駕駛重型機車，行經設
    有行人穿越道之路口，未注意車前狀況，為肇事主因，但亦
    認被告乙○○偏離行人穿越道橫越馬路，為肇事次因，此有
    該會九十八年八月十一日北縣鑑字第０九八五一八０八四八
    號函附之北縣鑑字第九八０八四八號鑑定意見書在卷可憑（
    見偵一九三二一卷第四十七頁）。又被害人甲○○因此車禍
    受有封閉性頭部外傷併輕微腦震盪、顱骨骨折、軟組織挫傷
    等傷害，有上開長庚醫院診斷證明書可證。是被告乙○○之
    過失行為與被害人甲○○所受之傷害間，有相當因果關係甚
    明。本案事證明確，被告乙○○之過失犯行洵堪認定，應依
    法論科。
三、核被告乙○○所為，係犯刑法第二百八十四條第一項前段之
    過失傷害罪。被告乙○○於肇事後經送醫救治，於有偵查犯
    罪職權之機關或公務員尚不知究係何人犯罪前，即向據報前
    往醫院處理之臺北縣政府警察局新莊分局警員鄭日益坦承肇
    事，有臺北縣政府警察局新莊分局道路交通事故肇事人自首
    情形記錄表一紙附卷可參（見偵一九三二一卷第二十七頁）
    ，嗣並接受裁判，合乎自首之要件，衡酌其犯罪情節，應依
    刑法第六十二條前段之規定，減輕其刑。爰審酌被告乙○○
    犯罪後坦承犯行，就本件車禍發生之過失程度較輕，而被害
    人甲○○與有過失之程度較重，被害人甲○○、被告乙○○
    二人所受之傷勢輕重，及尚未與被害人達成民事和解之犯罪
    後態度等一切情形，量處拘役十日，並諭知如易科罰金，以
    新臺幣一千元折算一日之標準，以茲懲儆。
據上論斷，應依刑事訴訟法第二百七十三條之一第一項、第二百
九十九條第一項前段，刑法第二百八十四條第一項前段、第六十
二條前段、第四十一條第一項前段，刑法施行法第一條之一，判
決如主文。
本案經檢察官姜麗君到庭執行職務。
中    華    民    國    99    年    3     月    31    日
                        刑事第五庭  法  官  鄭水銓
以上正本證明與原本無異。
如不服本判決應於收受判決後十日內向本院提出上訴書狀，並應
敘述具體理由。其未敘述上訴理由者，應於上訴期間屆滿後二十
日內向本院補提理由書（均須按他造當事人之人數附繕本）「切
勿逕送上級法院」。
                                    書記官  翁子婷
中    華    民    國    99    年    4     月    1     日
附錄本案論罪科刑法條全文：
刑法第二百八十四條
因過失傷害人者，處六月以下有期徒刑、拘役或五百元以下罰金
，致重傷者，處一年以下有期徒刑、拘役或五百元以下罰金。
從事業務之人，因業務上之過失傷害人者，處一年以下有期徒刑
、拘役或一千元以下罰金，致重傷者，處三年以下有期徒刑、拘
役或二千元以下罰金。

司法院資訊處製作；財團法人民間司法改革基金會備份。
